【裁判字號】    97,再,1
【裁判日期】    970710
【裁判案由】    再審之訴
【裁判全文】
臺灣基隆地方法院民事裁定                 97年度再字第1號
再  審 原 告    丁○○
兼訴訟代理人    丙○○
再  審 被 告    甲○○
                乙○○
上列當事人間請求土地所有權移轉登記事件，再審原告對於中華
民國97年3月10日本院96年度簡上字第44號確定判決，提起再審
之訴，本院裁定如下：
    主  文
再審之訴駁回。
再審訴訟費用由再審原告負擔。
    理  由
一、按對於簡易訴訟程序之第二審確定終局判決，提起再審之訴
    ，須如就足影響於裁判之重要證物，漏未斟酌者，始得提起
    ，此觀民事訴訟法第436條之7規定甚明。又此所謂「如就足
    影響於裁判之重要證物，漏未斟酌者」之「漏未斟酌」，指
    前訴訟程序事實審之言詞辯論終結前已存在，未經斟酌之者
    而言，若其證據或主張在前訴訟程序中業已提出，經原審法
    院審核不予採取者，自不得據為再審之理由。
二、本件再審原告乃以「再審被告向鈞院民事執行處標得門牌號
    碼基隆市○○○路47巷7號1樓房屋（下稱系爭房屋，實測面
    積81.82平方公尺，而兩造訴訟標物之樓梯面積只有6.56平
    方公尺，顯有不符，顯見原審對於上開房屋面積漏未斟酌，
    而且再審被告在原審未曾提出系爭房屋之所有權狀」，作為
    其再審之理由」。
三、經查，再審原告上開「系爭房屋實測面積81.82平方公尺，
    而兩造訴訟標物之樓梯面積只有6.56平方公尺，顯有不符，
    顯見原審對於上開房屋面積漏未斟酌」之再審理由，乃在前
    審第一審、第二審均提出之抗辯事項，已經前審第一審、第
    二審詳述再審原告抗辯不予採取之理由，非原審漏未斟酌之
    事由，自不得據為簡易訴訟確定判決之再審理由。另系爭訴
    訟標的物複丈面積只有6.56平方公尺乃係因採投影至基地之
    方式測量之結果，並無錯誤，業經本院受命法官至現場履勘
    ，經原測量人員到場說明，記明筆錄在卷，併此敘明。
四、再查，系爭房屋乃再審被告依拍賣程序取得所有權，乃兩造
    所不爭執之事實，並有執行卷宗可資審核，再審被告固未於
    前審提出系爭房屋之所有權狀，原確定判決所為再審被告對
    系爭房屋有所有權之判斷，無可置疑，即使命再審被告於本
    件再審訴訟程序提出所有權狀，亦不足影響原審之判決，即
    非足影響於原審確定判決之重要證物，再審原告以再審被告
    在原審未曾提出系爭房屋之所有權狀作為本件再審之理由，
    亦於法不合。
五、本件原審確定判決乃肯認乃再審被告就系爭樓梯對再審原告
    有所有權物上請求權，而依民法第767條、第185條、第213
    條判決再審原告敗訴確定，未見認事用法違誤情事，再審原
    告於原審判決確定後，隨即以有上述兩項再審理由，提起本
    件再審之訴，分別因係非原審漏未斟酌、非足影響於原審確
    定判決之重要證物，核與民事訴訟法第436條之7規定不合，
    ，其本件再審之訴，自不應准許，並以裁定駁回之。
六、依民事訴訟法第502條、第95條、第85條第1項，裁定如主文
    。
中    華    民    國    97    年    7    月    10    日
                  民事庭審判長法  官  李慧兒
                              法  官  陳湘琳
                              法  官  李木貴
以上正本係照原本作成。
本件裁定不得抗告。
中    華    民    國    97    年    7    月    10    日
                              書記官  林蔚菁


司法院資訊處製作；財團法人民間司法改革基金會備份。
